臺灣基隆地方法院基隆簡易庭小額民事判決
110年度基小字第2677號
原      告  裕邦信用管理顧問股份有限公司

法定代理人  陳載霆  
訴訟代理人  蘇偉譽  
            鄭宇辰  
被      告  張力元  

上列當事人間請求給付電信費事件，本院於民國110年12月7日言
詞辯論終結，判決如下：
    主  文
原告之訴駁回。
訴訟費用由原告負擔。
    理由要領
一、本件除第二項有關兩造爭執要點之判斷外，依民事訴訟法第
    436條之18第1項規定，僅記載主文，其餘理由要領省略。
二、本院之判斷：
　　本件原告本於電信服務契約及債權讓與法律關係，請求被告
    張力元給付前於民國100年間申辦使用亞太電信股份有限公
    司(下稱亞太電信公司)門號之專案補貼款共新臺幣(下同)13
    ,712元(下稱系爭款項)，被告則為時效抗辯。經核：
(一)按商人供給商品之代價請求權，因2年間不行使而消滅，民
    法第127條第8款定有明文。電信服務為電信業者提供之商品
    ，而電話費為其提供商品之代價，審酌電信服務商品屬日常
    頻繁之交易，且有促從速確定必要性，且現今社會無線通信
    業務蓬勃發展，此類債權應有從速促其確定之必要性，應認
    電信業所提供之「電信服務」亦為民法第127條第8款所稱之
    「商品」，而有該條款2年短期時效之適用。又一般之專案
    補貼款，乃於申辦行動電話門號使用時，以須持續使用門號
    一定期間(即綁約)之承諾，取得月租費之減免優惠或專案商
    品(例如手機)之所有權，實質上亦屬電信公司販售商品之代
    價，非屬違約金，自應與月租費、商品價金等同視之，仍屬
    電信公司販售商品之代價，即應有上開條款短期時效之適用
    (臺灣高等法院所屬法院109年度法律座談會民事類提案第1
    號審查意見參考)。原告主張專案補貼款係屬損害賠償預定
    之違約金，其時效期間為15年，自無可採。
(二)觀諸原告所提出「新珍愛手機優惠續約方案」方案同意書之
    內容，係屬手機專案，由其約款內容、經濟目的等一切情事
    整體以觀，探求當事人之真意，堪認其中之專案補貼款實質
    上係亞太電信公司提供手機之代價，揆諸前揭說明，應有2
    年短期時效規定之適用。按消滅時效，自請求權可行使時起
    算；時效完成後，債務人得拒絕給付，民法第128條前段、
    第144條1項亦有明文。原告於本院110年12月7日言詞辯論期
    日自承本件系爭款項得請求之時點為101年，而原告聲請支
    付命令之日為110年10月13日，有本院收文戳附於民事支付
    命令聲請狀足憑，顯然已罹於2年時效期間。準此，被告為
    時效抗辯拒絕給付，於法有據，原告此部分之請求即無理由
    。
三、從而，原告本於電信服務契約及債權讓與法律關係，請求被
    告給付系爭款項，為無理由，應予駁回。
中　　華　　民　　國　　110 　年　　12　　月　　21　　日
                  基隆簡易庭法  官  徐世禎
以上正本係照原本作成。
對於本件判決如有不服，應於收受送達後20日內向本院提出上訴
書狀，上訴於本院合議庭，並按他造當事人之人數附具繕本。
當事人之上訴，非以判決違背法令為理由不得為之，上訴狀應記
載上訴理由，表明下列各款事項：
(一)原判決所違背之法令及其具體內容。
(二)依訴訟資料可認為原判決有違背法令之具體事實。
如委任律師提起上訴者，應一併繳納上訴審裁判費。
中　　華　　民　　國　　110 　年　　12　　月　　21　　日
                            書記官  張雅婷